# 投资性主体如何确认初始投资成本

提问人：lzhid 时间：2015-12-27 17:16:21
如果a和b均同受一母公司甲控制，a被认为是投资性主体，如果a购买了b51%的股份，是否可以按同一控制下的企业合并来确认长期股权投资？

回答人：chenyiwei
这种情况应当是很罕见的。但如果A属于投资性主体的判断符合准则规定，且A确实控制了B，且B不是为A的投资提供服务的子公司，则因为投资性主体的特征就是公允价值计量，且豁免编制合并报表，可以认为此时A对B的投资按公允价值进行初始计量是合适的。

提问人：lzhid 时间：2015-12-28 12:51:00
谢谢版主。另外请教一个问题，作为投资性主体的企业，且不存在为其提供服务的子公司，是否会存在长期股权投资的科目，且有相应的发生额。

回答人：chenyiwei
按理是不应存在的，因为长期股权投资的后续计量模式不是公允价值，与投资性主体的构成条件相冲突。

提问人：awakenstriving 时间：2015-12-28 19:58:33
请教陈老师，非投资性主体A公司参与投资设立一个信托计划，并能够控制该信托计划且纳入合并范围，请问陈老师，在A公司单体报表上，对该信托计划的投资可以列入可供出售金融资产并按照公允价值计量吗？您的意见是列入其他资产并以成本后续计量，请问导致两种方法的主要问题是什么？谢谢

回答人：chenyiwei
该信托计划本质上类似于子公司，因此母公司个别报表层面对其出资的核算模式类似于成本法，不适合于采用金融资产模式。